臺灣高雄地方法院刑事判決　　　　　　　　　　　　九十三年度簡上字第八五八號
　　上　訴　人　臺灣高雄地方法院檢察署檢察官
　　被　　　告　乙○○　男　五.
右列上訴人因被告偽造文書案件，不服本院簡易法庭九十三年度簡字第四一二二號中
華民國九十三年十一月三日第一審判決（聲請簡易判決處刑案號：九十三年度偵字第
四０一四號）提起上訴，本院合議庭第二審判決如左：
    主  文
上訴駁回。
    事  實
一、本案經本院審理結果，認第一審判決認事用法及量刑均無不當，應予維持，並引
    用第一審判決書記載之事實、證據及理由（如附件），及補充被告於本院審理時
    之自白為證據。
二、檢察官雖循告訴人甲○○請求提起上訴，以本件訴外人黃俊之繼承人權益受損，
    且傷害告訴人之身分名譽，認原審量處有期徒刑二月過輕等語。惟查，法官於有
    罪判決中，究應如何量處罪刑，為實體法賦予審理法官裁量之刑罰權事項，法官
    行使此項裁量權，自得依據個案情節，參諸刑法第五十七條所定各款犯罪情狀之
    規定，於該法定刑度範圍內，基於合義務性之裁量，量處被告罪刑。本院以為，
    量刑之裁量權，乃憲法所保障法官獨立審判之核心，法院行使此項裁量權，亦非
    得以任意或自由為之，仍應受一般法律原理原則之拘束，即仍須符合法律授權之
    目的、法律秩序之理念、國民法律感情及一般合法有效之慣例等規範，尤其應遵
    守比例原則及平等原則之意旨，否則即可能構成裁量濫用之違法（最高法院八十
    六年度台上字第七六五五號判決同此見解）。亦即，如非有裁量逾越或裁量濫用
    之明顯違法情事，自不得擅加指摘其違法或不當，即使上級審對下級審裁量權之
    審查，亦應同此標準，此不僅在保障法官不受任何制度外之不當干涉，更保障法
    官不受制度內的異質干涉，此方符憲法第八十條所宣示獨立審判之真義。原審判
    決既已審酌被告未經其弟丙○○同意，而為確保遺囑之執行，即擅自偽造私文書
    ，並進而向地政機關行使辦理抵押權之情節，及審諸被告犯後態度與刑法第五十
    七條所列各款情形予以量刑，並無恣意違法之處，且量刑尚稱妥適，自不得僅因
    上訴人指摘量刑過輕，即認原審刑罰裁量權之行使有何違法或不當之處。綜上所
    述，上訴意旨請求撤銷原判決，為無理由，應予駁回。
據上論斷，應依刑事訴訟法第四百五十五條之一第三項、第三百七十三條、第三百六
十八條，判決如主文。
本案經檢察官丁○○到庭執行職務。
中　　　華　　　民　　　國　　九十四　　年　　　二　　　月　　 十四 　　日
                                    台灣高雄地方法院刑事第十七庭
                                        審判長法  官  李　麗　珠
                                              法  官  陳　明　呈
                                              法  官  林　勇　如
右為正本，係照原本作成，證明與原本無異。
不得上訴。
                                              書記官　許　雅　惠
中　　　華　　　民　　　國　　九十四　　年　　　二　　　月　　 十四 　　日
附錄本案論罪法條：
中華民國刑法第二百一十六條
(行使偽造變造或登載不實之文書罪)
行使第二百十條至第二百十五條之文書者，依偽造、變造文書或登載不實事項或使登
載不實事項之規定處斷。
中華民國刑法第二百一十條
(偽造變造私文書罪)
偽造、變造私文書，足以生損害於公眾或他人者，處五年以下有期徒刑。
中華民國刑法第二百一十四條
(使公務員登載不實罪)
明知為不實之事項，而使公務員登載於職務上所掌之公文書，足以生損害於公眾或他
人者，處三年以下有期徒刑、拘役或五百元以下罰金。
